# 请教陈版：关于营销设施会计处理与税务冲突问题

提问人：nenhui 时间：2016-01-25 14:05:54
1 、企业会计准则应用指南：财政部财会[2006]18号附录：会计科目和主要会计处理－销售费用：本科目核算企业销售商品和材料、提供劳务的过程中发生的各种费用，包括保险费、包装费、展览费和广告费、商品维修费、预计产品质量保证损失、运输费、装卸费等以及为销售本企业商品而专设的销售机构（含销售网点、售后服务网点等）的职工薪酬、业务费、折旧费等经营费用。 2 、根据国税发〔 2009 〕 31 号文件的规定，营销设施建造费计入开发间接费用。 3 、税法与企业会计准则相矛盾，根据企业企业准则，营销设施建造费应计入销售费用（通过固定资产折旧或长期待摊费用计入），税法则将其视为开发产品成本归集到存货中，销售之后列入主营业务成本。 4 、实际会计或税务实务中多数单位将其列入开发成本。 A、具体包括 (1) 广告设施及发布费：车站广告、路牌广告；
(2) 销售环境改造费：会所、推出销售楼盘周围等销售区域销售期间的现场设计、工程、装饰费；临时销售通道的设计、工程、装饰等费用； (3) 售楼处装修、装饰费：设计、工程、装饰等； (4) 样板间：包括样板间设计、装修、家具、饰品。主体外搭设的样板间还包括建造费用； (4)　其他...... B、部分观点认为：如果临时建设、或在开发项目之外租赁的营销设施只能计销售费用中。 5 、请问：现在我们在审计中的一家房地产企业，将营销设施（广告设施、外租售楼部房租及装饰费、沙盘制作、样板间设计装修等）列入开发成本－开发间接费用，我们是应该按企业会计准则对销售费用的定义将其调整计入“销售费用”还是按税务规定计入“开发成本－开发间接费用”。 6 、个人认为营销设施其实质是为销售服务，而不应计入“开发成本－开发间接费用”，但是......

回答人：chenyiwei
根据《企业会计准则第 1 号——存货》的规定，能够计入存货成本的支出应当是使其达到当前状态和场所所必需的、合理的支出，也就是直接改变用于销售的开发产品的状态的支出。 在开发产品之外建造的营销设施，不构成开发产品实体的组成部分，相应地其建造支出不属于使开发产品达到预定交付状态所需的必要、合理的支出，故不能计入开发成本。 会计和税法是两个独立体系，应按照会计准则规定进行会计处理，按税法规定进行税务处理，两者之间的差异进行纳税调整，必要时确认递延所得税，而不能以其中一方的处理方法去影响另一方。